【裁判字號】    89,易,212
【裁判日期】    890824
【裁判案由】    竊盜
【裁判全文】
臺灣臺北地方法院刑事判決                          八十九年度易字第二一二號
    公  訴  人  臺灣臺北地方法院檢察署檢察官
    被      告  乙○○
右列被告因竊盜案件，經檢察官提起公訴（八十八年偵字第二四三０六號），本院判
決如左：
    主  文
乙○○竊盜，處有期徒刑陸月。
    事  實
一、乙○○於八十八年間，擔任臺北市○○○路○段一號圓山飯店房務員，緣甲○○
    與丁大清於八十八年十月十日，在上址圓山飯店舉辦結婚典禮，租用該飯店第一
    四一六號客房，同日十三時許，甲○○更換禮服後，將所配戴之首飾及鑽戒一只
    （含主鑽零點三九克拉，副鑽四顆每顆零點零五克拉，經查係丁大清於於八十八
    年三月十日，在臺北縣五股鄉○○路○段八十五號達昌銀樓，向該銀樓負責人李
    忠霖以新臺幣（下同）五萬元購買，詳後述），收置房內之後，復外出前往教堂
    行禮，迄同日約二十時許，方才返回上址客房，乙○○於同日十八時三十分許，
    向領班領取鑰匙打掃上開甲○○所租用之客房，見四下無人，乃意圖為自己不法
    所有，趁隙竊取甲○○所有，存放房內之上開鑽戒一只，得手後，自行配戴使用
    。詎乙○○於同年月二十八日，在上址圓山飯店遺失該枚戒指，經該飯店安全室
    副主任張輝武於同日八時許，在該飯店內拾獲後，交由該飯店領班林正男辨識，
    認為可能係乙○○所配戴，乃交付乙○○，俟該飯店安全室主任宋陵智得知前開
    事實後，因甲○○早已通知該飯店幫忙找尋其所失竊之鑽戒，宋陵智認為有異，
    立即告知張輝武、林正男二人向乙○○取回上開鑽戒，並依該飯店有關拾獲貴重
    物品之規定辦理手續，再通知甲○○前來指認無訛，乃查獲乙○○上開犯行。
二、案經臺北市政府警察局中山分局移請臺灣臺北地方法院檢察署檢察官偵查起訴。
    理  由
一、訊據被告矢口否認有公訴人所訴之犯行，辯稱前開鑽戒係友人丙○○之餽贈，並
    於八十五年間，一同在臺北市○○○路，向某珠寶商所購買云云，以及伊於案發
    當日並未進入房內打掃云云。惟查：（一）被告所持有之鑽戒，係證人甲○○所
    有，業經證人甲○○迭於警訊中，及檢察官偵查中指認無訛，有證人甲○○之警
    訊筆錄暨其所立具之贓物認領保管收據，及偵查筆錄各一份，均附於偵查卷宗可
    憑（分見偵查卷宗第九、十、十六頁），其所指證情節經核與證人李忠霖於警訊
    中，及檢察官偵查中所分別證述伊係設在臺北縣五股鄉○○路○段八十五號之達
    昌銀樓負責人，前開鑽戒係丁大清於於八十八年三月十日，在其所開設之達昌銀
    樓，以五萬元購得，且係刷卡付帳等語，以及該鑽戒含主鑽零點三九克拉，副鑽
    四顆每顆零點零五克拉等語，有達昌銀樓客戶資料卡，及警、偵訊筆錄可據（見
    偵查卷宗第十頁證人李忠霖警訊筆錄、第十五頁達昌銀樓客戶資料卡影本、第三
    十一頁背面偵查筆錄第七、八、十行證人李忠霖部分）；（二）佐以圓山飯店所
    存，案發當日被告打掃房間之紀錄表，其中「完成時間欄」載有被告所填「６，
    ３０」等語，嗣經劃去，改於「客房狀況欄」內填載「ＤＤ（意即請勿打擾）不
    用作」，有前開紀錄表附於偵查卷宗可查（影本，見偵查卷宗第三六頁），適足
    證明被告於案發當日，先向領班領取鑰匙，再於行竊得手之後，改填上開紀錄表
    等事實（此部分不構成不實登載業務文書罪，詳後述）；（三）本件案發之前，
    該鑽戒係被告所配戴，嗣證人即圓山飯店安全室副主任張輝武在該飯店內拾獲後
    ，交由該飯店領班林正男辨識，認為可能係乙○○所配戴，乃交付乙○○，俟又
    被飯店安全室主任宋陵智命前開二人通知可能之失主前來認領等事實，均經證人
    宋陵智、張輝武、林正男等三人，分別於警訊中，及檢察官偵查中，一再供證無
    訛，有各該證人之警、偵訊筆錄附於偵查卷宗可查（見偵查卷宗第七、八頁宋陵
    智警訊筆錄，第三一頁背面至第三二頁背面偵查筆錄證人宋陵智、張輝武、林正
    男部分），均堪採信；（四）被告及證人丙○○雖一再於警、偵訊中，及本院審
    理中，均供稱前開鑽戒係丙○○所購，並餽贈被告作為生日禮物云云，丙○○並
    於警訊中陳稱伊購買該戒指後，於八十八年三月間致贈被告等語，及伊與被告於
    八十五年間，與乙○○一起去買，伊係以四萬元購得等語，有警訊筆錄可憑（見
    偵查卷宗第三頁背面末三行至第四頁第一行），被告亦於檢察官偵查中加以附和
    ，詎檢察官旋於偵查庭訊中，當場命被告試戴該戒指結果，不僅戒指鬆動，並有
    掉落之虞，又被告之生日係九月二十一日，證人丙○○竟自稱於八十八年三月贈
    送被告該戒指，作為「生日禮物」，證諸常情，已非合理，且若證人丙○○果於
    八十五年間，已偕被告前往購置鑽戒，即無遲至三年之後，即八十八年三月間，
    方才贈予被告之理，證人丙○○所證此節，未免無稽，前開事實，已經檢察官訊
    明無訛，載於筆錄，被告與證人丙○○之供詞，已然不攻自破（分見偵查卷宗第
    三三之一頁背面第二、三行），自無可採。綜前所述，被告否認竊盜云云，均係
    飾卸之詞，非可採信。本件事證明確，被告犯行洵堪認定。
二、核被告所為，係犯刑法第三百二十條第一項之普通竊盜罪。爰審酌被告竊盜所得
    不多，且贓物鑽戒一只，亦經失主領回，均如前述，被告犯罪所生危害非鉅，惟
    犯後仍否認犯行，尚難認為有何悔意，量刑不宜輕縱，及其犯罪之動機、目的、
    手段等一切情狀，量處如主文所示之刑，以示懲儆。
三、至於被告另於行竊前後，虛偽填載進入客房打掃之紀錄表等事實，經查該表僅係
    案發地點飯店內負責打掃之員工，為避免重複打掃客房所製之紀錄，尚非何等業
    務上所製成之文書，且被告在該飯店內僅負責客房清潔工作，並非從事何等業務
    上文書之製作或保管工作，即與刑法第二百十五條之構成要件不侔，乃不另論不
    實登載業務文書罪，附此敘明。
據上論斷，應依刑事訴訟法第二百九十九條第一項前段，刑法第三百二十條第一項，
罰金罰鍰提高標準條例第一條前段，判決如主文。
本案經檢察官侯名皇到庭執行職務
中      華      民      國    八十九    年      八      月     二十四   日
                                      臺灣臺北地方法院刑事第六庭
                                          法  官  黃程暉
右正本證明與原本無異。
如不服本判決，應於判決送達後十日內，向本院提出上訴狀。
                                          書記官  張華瓊
中      華      民      國    八十九    年      九      月       五     日
附錄本案論罪科刑法條全文：
刑法第三百二十條第一項
意圖為自己或第三人不法之所有，而竊取他人之動產者，為竊盜罪，處五年以下有期
徒刑、拘役或五百元以下罰金。


司法院資訊處製作；財團法人民間司法改革基金會備份。
